臺灣新竹地方法院刑事判決　　　　　　　　　　　　　　九十年度訴字第四九０號
　　公　訴　人　臺灣新竹地方法院檢察署檢察官
　　被　　　告　戊○○
右列被告因偽造文書等案件，經檢察官提起公訴（九十年度偵緝字第一六七號）及移
    主      文
戊○○連續行使偽造私文書，足以生損害於他人，處有期徒刑陸月，如易科罰金，以
佰元折算壹日。
溪洲工業有限公司出貨單上偽簽「賢」及現金支出傳票上偽簽「呂理琳」之署名各壹
枚，均沒收。
    事      實
一、戊○○為溪洲工業有限公司（下稱溪洲公司）離職員工，鑒於任職時知悉溪洲公
    司往來客戶及負責人庚○○之友人，竟基於意圖為自己不法所有之概括犯意，連
    續於附表所示時間、地點，以附表所示詐術，向甲○○等人詐騙如附表所示錢財
    。戊○○為取信乙○○及己○○，於附表編號第三、四項之犯罪時、地，在溪洲
    工業有限公司出貨單上偽簽「賢」及現金支出傳票上偽簽「呂理琳」，以示收到
    貨款及借款，而交付行使，足以生損害於郭忠賢、呂理琳。嗣因甲○○等人向庚○○求償，丙○○及乙○○表明已支付貨款始查得上情。
二、案經庚○○、己○○、丁○○訴由新竹縣警察局竹北分局報請臺灣新竹地方法院
    檢察署檢察官偵查起訴。
    理      由
一、右揭犯罪事實，業據被告戊○○坦承不諱，核與告訴人庚○○、己○○、丁○○
    及被害人乙○○、甲○○、丙○○之指訴情節互核一致，並有證人郭忠賢、呂理
    興證述在卷，復有溪洲工業有限公司開立之益晟企業社出貨單及現金支出傳票影
    本在卷可稽，足徵被告自白與事實相符，詐欺取財及行使偽造私文書犯行均堪以
    認定。
二、核被告就附表編號一、二、五所為，係犯刑法第三百三十九條第一項之詐欺取財
    罪、就附表編號三、四所為，係犯同法第二百十六條、第二百十條行使偽造私文
    書罪及第三百三十九條第一項之詐欺取財罪。其多次詐欺取財及先後行使偽造私
    文書之犯行，時間緊接，犯意概括，所犯罪名亦同，均應依連續犯規定各論以詐
    欺取財及行使偽造私文書論，並均依法加重其刑。又其所犯詐欺取財及行使偽造
    私文書二罪間，有方法目的之牽連關係，應從一重之行使偽造私文書罪論處。爰
    審酌被告之品性、貪圖利益之犯罪動機、所得利益、被害人所受損害及犯後雖坦
    承犯行，惟尚未與告訴人及被害人和解等一切情狀，量處如主文所示之刑，並諭
    知易科罰金之折算標準。另上開於溪洲工業有限公司開立之益晟企業社出貨單係
    被害人乙○○所有拿予被告所簽，其上偽簽「賢」代表郭忠賢之署名一枚及現金
    支出傳票係告訴人己○○所有，其上偽簽「呂理琳」之署名一枚，均係被告所偽
    造，應依刑法第二百十九條之規定沒收。
三、又臺灣新竹地方法院檢察署移送併案審理（九十年度偵字第六四八八號）：被告
    意圖為自己不法之利益，於九十年六月十二日至中華電信股份有限公司新竹營運
    處竹北服務中心，為免支付先前於八十八年十月十五日申請之00000000
    00號行動電話通話費一萬一千九百八十九元，簽立切結書表明係身分證遭他人
    盜用所申請之事實，所涉係刑法第三百三十九條第三項、第二項詐欺得利未遂罪
    嫌，而詐欺取財罪與詐欺得利罪雖規定在同一法條之中，但其犯罪構成要件不同
    ，應不成立連續犯，與本件犯罪事實即無裁判上一罪之關係，應退由公訴人另行
    依法處理，附此敘明。
據上論斷，應依刑事訴訟法第二百九十九條第一項前段，刑法第五十六條、第二百十
六、第二百十條、第二百十九條、第三百三十九條第一項、第五十五條、刑法第四十
一條第一項前段，罰金罰鍰提高標準條例第一條前段、第二條，判決如主文。
本案經檢察官吳金棟到庭執行職務。
中      華      民      國    九十一    年      五      月    二十九    日
                                    臺灣新竹地方法院刑事第一庭
                                        法  官  林  秋  宜
右正本證明與原本無異。
如不服本判決，應於送達後十日內向本院提出上訴狀（須附繕本），上訴於臺灣高等
法院。
                                        書記官  張  雲  娥
中      華      民      國    九十一    年      五      月    二十九    日
附錄論罪科刑法條
刑法第二百一十條（偽造變造私文書罪）
偽造、變造私文書，足以生損害於公眾或他人者，處五年以下有期徒刑。
刑法第二百一十六條（行使偽造變造或登載不實之文書罪）
行使第二百十條至第二百十五條之文書者，依偽造、變造文書或登載不實事項或使登
載不實事項之規定處斷。
刑法第三百三十九條（普通詐欺罪）
意圖為自己或第三人不法之所有，以詐術使人將本人或第三人之物交付者，處五年以
下有期徒刑、拘役或科或併科一千元以下罰金。
以前項方法得財產上不法之利益或使第三人得之者，亦同。
前二項之未遂犯罰之。
附表：
┌──────┬───────┬─────────────────┐
│  時  間    │  地   點     │      方             式           │
├──────┼───────┼─────────────────┤
│一、八十九年│新竹縣湖口鄉中│先模仿被害人甲○○客戶「溪洲工業有│
│十一月廿三日│興村永順街四十│限公司」夏姓業務經理口音，於電話中│
│晚上九時許  │二巷一號「仁利│佯稱同事出車禍，老闆庚○○在臺北無│
│            │企業社」內    │法趕回，急需借現金二萬元交保，旋即│
│            │              │又模仿庚○○聲音打電話給告訴人確認│
│            │              │，使被害人陷於錯誤而交付二萬元。  │
├──────┼───────┼─────────────────┤
│二、八十九年│新竹市○○路五│自稱為「溪洲工業有限公司」送貨司機│
│十一月廿四日│一號「國聖工業│，使被害人丙○○陷於錯誤而交付遠東│
│十一時五十分│社」          │國際商業銀行、票號ＢＪ０一七六四八│
│許          │              │三號、面額六千七百十五元，支付八十│
│            │              │九年十月份貨款。                  │
├──────┼───────┼─────────────────┤
│三、九十年四│新竹市○○路五│至益晟企業社向被害人乙○○表明要收│
│月三十日晚上│段五六五號「益│當月貨款，被害人因第一次與溪洲工業│
│九時許      │晟企業社」    │有限公司訂貨，而戊○○又出示「溪洲│
│            │              │工業有限公司」目錄，使被害人之范紀│
│            │              │照陷於錯誤而交付貨款一千元，並於出│
│            │              │貨單上偽簽「賢」，表明為司機郭忠賢│
│            │              │之意。                            │
├──────┼───────┼─────────────────┤
│四、九十年五│新竹縣竹北市中│先打電話給告訴人己○○，詐稱為告訴│
│月十一日十一│正西路一五五六│人隔壁「豐田海產店」老闆呂理興，佯│
│時二十分許  │號            │稱需要現金三萬元週轉，會叫侄子來拿│
│            │              │，使告訴人誤信陷於錯誤而交付三萬元│
│            │              │，戊○○並在現金支出傳票上偽簽「呂│
│            │              │理琳」署名。                      │
├──────┼───────┼─────────────────┤
│五、九十年五│新竹縣竹北市中│先打電話給告訴人丁○○偽稱係友人羅│
│月十一日晚上│正西路三０二號│吉兆，因輸錢要現金二萬元週轉，十四│
│八時許      │              │日就還錢，會叫員工來拿，告訴人雖試│
│            │              │圖打電話求證，惟因晚上店門已關無法│
│            │              │撥通電話，而交付戊○○三萬元。    │
└──────┴───────┴─────────────────┘
